臺灣臺南地方法院刑事判決　　　　　　　　　　　　　　九十一年度易字第五三號
　　公　訴　人　台灣台南地方法院檢察署檢察官
　　被　　　告　甲○○
右列被告因竊盜等案件，經檢察官提起公訴（九十年度偵字第一六三六二號），本院
判決如左：
    主  文
甲○○連續竊盜，處拘役伍拾玖日，如易科罰金，以佰元折算壹日。扣案之機車鑰
匙壹支沒收；又服用酒類，不能安全駕駛動力交通工具而駕駛，處拘役伍拾玖日，如
易科罰金，以佰元折算壹日。應執行拘役壹佰壹拾陸日，如易科罰金，以佰元折
算壹日。扣案之機車鑰匙壹支沒收。
    事  實
一、甲○○基於意圖為自己不法所有之概括犯意，於民國（下同）九十年十一月十八
    日，在台南縣新化鎮○○街一三號前，持自己所有之機車鑰匙一支，竊取停置該
    處車牌號碼ＶＩＧ─五一一號價值約新台幣（下同）八千元之輕機車，得手後據
    為己有。翌日（十九日）上午，甲○○飲酒後已無法安全駕駛動力車輛，竟另行
    起意騎乘上開竊得之機車，前往台南縣新化鎮「青果批發市場」附近，見正在批
    購水果之楊張梅未及注意置於自小貨車（車牌號碼：ＴＢ─五Ｏ五七）上所購之
    蓮霧一箱（重二十一公斤、價值九百十元），遂基於承前之竊盜概括犯意下手竊
    取該箱蓮霧，得手後放置在前揭竊得之機車前踏板上時，為市場管理人員發覺當
    場逮獲，經報請警方前往處理後並實施吐氣酒精測試濃達達一．九二ＭＧ／Ｌ，
    因而查悉上情。
二、案經台南縣警察局新化分局報請台灣台南地方法院檢察署偵查起訴。
    理  由
一、訊據被告甲○○矢口否認有竊取機車、蓮霧及酒後駕車之犯行，辯稱：十九日當
    天係騎母親所買的八三三號機車（英文字母則不識得）回臺南縣知義舊宅，回程
    途中將機車放在高速公路涵洞下，並沒有騎機車去青果批發市場，伊係在市○○
    路邊與人喝酒，但沒有騎車，也沒有偷蓮霧云云。惟查，右揭事實業據被害人林
    坤楓、楊張梅及證人翁德輝即案發時到場執行勤務之員警分別於偵查時到庭指訴
    綦詳，並經被害人楊張梅當場指認無誤，且有被告經呼氣酒精測試達一．九二Ｍ
    Ｇ／Ｌ之測試表及被害人領回失物保管單二張附卷可稽。而被告在警訊時初辯稱
    ：十九日七時三十分許，伊前往台南市○○街十三號其妹何美鳳住處，以為ＶＩ
    Ｇ─五一一號機車係何美鳳所有，未經告知何美鳳即將機車騎走，且亦未前往青
    果批發市場載一箱蓮霧；復於偵訊時改稱：伊有酒後騎車，但所騎乘者係車牌號
    碼八三三號之機車，蓮霧是伊買的云云。則被告於警訊、偵查及審理時，就是否
    曾騎乘車牌號碼ＶＩＧ─五一一號之機車、是否騎機車前往青果批發市場、所騎
    乘之機車車牌號碼為何、是否有購買及載運蓮霧等情，均供詞反覆且相互矛盾，
    歷次訊問益見避重就輕，顯見均是事後卸責之詞，不足採信，本件事證明確，應
    依法論科。
二、核被告意圖為自己不法之所有，而竊取他人所有之動產；又服用酒類，不能安全
    駕駛動力交通工具而駕駛，所為分別係犯刑法第三百二十條第一項及第一百八十
    五條之三之罪。被告先後二次竊盜罪行，時間緊接，手法相同，顯係基於概括犯
    意為之，為連續犯，應依刑法第五十六條之規定論以一罪並加重其刑。又被告竊
    盜及公共危險犯行，行為互殊、犯意各別，應分論併罰。爰審酌被告犯罪之動機
    、目的、手段、所生危害、犯罪後態度等一切情狀，各量處如主文所示之刑，併
    均諭知易科罰金之折算標準，所定其應執行之刑，亦諭知易科罰金之折算標準，
    以資懲儆。至扣案機車鑰匙一支係供犯罪所用之物，且為被告所有，雖為被告否
    認，但經被害人林坤楓指認並非ＶＩＧ─五一一號機車鑰匙，故被告所辯不足採
    信，爰併予宣告沒收之。
據上論斷，應依刑事訴訟法第二百九十九條第一項前段，刑法第五十六條、第三百二
十條第一項、第一百八十五條之三、第四十一條第一項前段、第五十一條第六款、第
三十八條第一項第二款，罰金罰鍰提高標準條例第一條前段、第二條，判決如主文。
本案經檢察官周文祥到庭執行職務
中      華      民      國      九十一      年    一    月    三十一    日
                              臺灣臺南地方法院刑事第二庭
                                  審判長法官  侯明正
                                        法官  黃光進
                                        法官  林中如
右正本證明與原本無異。
如不服本判決，應於收受本判決後十日內，向本院提出上訴狀。（須附繕本）
中      華      民      國      九十一      年    二    月      一      日
                                  書  記  官  楊建新
附錄本案論罪科刑法條
刑法第三百二十條第一項
意圖為自己或第三人不法之所有，而竊取他人之動產者，為竊盜罪，處五年以下有期
徒刑、拘役或五百元以下罰金。
刑法第一百八十五條之三
服用毒品、麻醉藥品、酒類或其他相類之物，不能安全駕駛動力交通工具而駕駛者，
處一年以下有期徒刑、拘役或三萬元以下罰金。
